【裁判字號】    98,訴,2893
【裁判日期】    980914
【裁判案由】    毒品危害防制條例
【裁判全文】
臺灣板橋地方法院刑事判決              98年度訴字第2893號
公  訴  人  臺灣板橋地方法院檢察署檢察官
被      告  甲○○
                    現於臺灣臺北監獄臺北分監
上列被告因毒品危害防制條例案件，經檢察官提起公訴（98年度
毒偵字第3150號），被告於準備程序中就被訴事實為有罪之陳述
，本院合議庭裁定由受命法官獨任行簡式審判程序，並判決如下
：
    主    文
甲○○施用第一級毒品，累犯，處有期徒刑捌月。又施用第二級
毒品，累犯，處有期徒刑肆月，扣案第二級毒品甲基安非他命肆
包（驗餘淨重合計壹點零貳壹陸公克）沒收銷燬。應執行有期徒
刑拾壹月，扣案第二級毒品甲基安非他命肆包（驗餘淨重合計壹
點零貳壹陸公克）沒收銷燬。
    事    實
一、甲○○前於民國89年間因施用毒品案件，經觀察、勒戒後，
    認無繼續施用毒品之傾向，於89年8 月22日獲釋出所，並經
    臺灣板橋地方法院檢察署檢察官於89年9 月20日以89年度毒
    偵字第5711號為不起訴處分確定。又於90年間因施用毒品案
    件，經觀察、勒戒後，認無繼續施用毒品之傾向，於90年5
    月30日獲釋出所，並經同署檢察官於90年6 月1 日以90年度
    毒偵字第2177號為不起訴處分確定。其後又於同年間再犯施
    用第二級毒品案件，90年10月17日入戒治處所接受強制戒治
    ，91年8 月21日停止戒治獲釋出所，同時交付保護管束，至
    91年10月16日期滿執畢，至其刑案部分經檢察官聲請簡易判
    決處刑後，本院則以90年度板簡字第1715號判處有期徒刑4
    月確定，91年10月29日易科罰金執行完畢。另於前揭強制戒
    治執行完畢後5 年內之94年8 月某日起至同年9 月4 日期間
    ，再犯連續施用第二級毒品罪，經本院以94年度易字第1705
    號判處有期徒刑9 月確定，復於95年間因施用第一級毒品案
    件，經本院以95年度訴字第1355號判處有期徒刑7 月確定，
    此2 罪經本院以96年度聲減字第1288號減刑並定應執行刑為
    有期徒刑7 月後，於96年7 月4 日縮刑期滿執行完畢。
二、詎甲○○仍不思戒除毒癮，竟於98年4 月22日晚間某時許，
    在臺北縣中和市○○路○○路咖啡店內，以將甲基安非他命
    結晶置入玻璃球後點火燒烤吸入其煙霧之方式，施用第二級
    毒品安非他命1 次。另於98年4 月24日零時為警採尿前回溯
    26小時內之某時許，在不詳地點，以將海洛因粉末摻入香菸
    後點燃吸入其煙霧之方式，施用第一級毒品1 次。嗣經警於
    98年4 月23日21時30分許，在臺北縣中和市○○街94前，因
    發覺甲○○行跡可疑乃上前盤查，經其自願接受搜索後，當
    場扣得第二級毒品甲基安非他命4 包（原淨重合計1.022 公
    克，驗餘淨重合計1.0216公克）。其後員警在得甲○○同意
    後對其採尿，並將其尿液送驗後，確認其尿液呈鴉片及甲基
    安非他命陽性反應，因而查悉上情。
三、案經臺北縣政府警察局中和第二分局報請臺灣板橋地方法院
    檢察署檢察官偵查後起訴。
    理    由
一、上開犯罪事實，業據被告於本院審理時自白不諱，而其尿液
    經送請檢驗後，確呈鴉片及甲基安非他命陽性反應乙節，有
    臺灣檢驗科技股份有限公司濫用藥物檢驗報告附卷可稽（毒
    偵卷第27頁），且扣案白色結晶4 包經送請交通部民事航空
    局航空醫務中心鑑定後，亦確認均屬第二級毒品甲基安非他
    命，有該中心之毒品鑑定書（毒偵卷第32頁），足徵被告前
    開自白應與事實相符，堪可採信。次按觀察、勒戒或強制戒
    治執行完畢釋放後，5 年內再犯施用第一、二級毒品之罪者
    ，檢察官應依法追訴，毒品危害防制條例第23條第2 項定有
    明文。本案被告於91年10月16日強制戒治執行完畢後5 年內
    之94年8 月某日起至同年9 月4 日期間，再犯連續施用第二
    級毒品罪，經本院以94年度易字第1705號判處有期徒刑9 月
    確定乙節，有臺灣高等法院被告前案紀錄表附卷足參，其既
    係於強制戒治執行完畢釋放後5 年內再犯施用第二級毒品罪
    ，當已符合前述起訴程序要件，故檢察官對其提起公訴，即
    屬合法。綜上，本件事證明確，被告犯行堪以認定。
二、核被告所為，係犯毒品危害防制條例第10條第1 項之施用第
    一級毒品罪及同條第2 項之施用第二級毒品罪。其因施用而
    持有第一級毒品海洛因之低度行為，及施用前、後持有第二
    級毒品甲基安非他命之低度行為，應分別為其施用第一級毒
    品及施用第二級毒品之高度行為所吸收，不另論罪。又被告
    實施此2 犯罪之時間不同、施用毒品種類及方式有別，顯係
    基於個別犯意所為，應予分論併罰之。次查被告前於94年間
    因施用第二級毒品罪，經本院以94年度易字第1705號判處有
    期徒刑9 月確定，又於95年間因施用第一級毒品案件，經本
    院以95年度訴字第1355號判處有期徒刑7 月確定，此2 罪經
    本院以96年度聲減字第1288號減刑並定應執行刑為有期徒刑
    7 月後，於96年7 月4 日縮刑期滿執行完畢，有臺灣高等法
    院被告前案紀錄表附卷可稽，其於有期徒刑執行完畢後5 年
    以內，故意再犯本案有期徒刑以上之罪，為累犯，應依刑法
    第47條第1 項規定，加重其刑。爰審酌被告犯罪之動機目的
    ，智識程度，施用毒品非但戕害自己身心，亦妨害社會善良
    秩序，及其犯後坦認犯行態度良好等一切情狀，分別量處如
    主文所示之刑，並定其應執行之刑。末查扣案白色結晶4 包
    均屬第二級毒品甲基安非他命，業經認定如前，爰依毒品危
    害防制條例第18條第1項前段，對之諭知沒收銷燬。
三、按除被告所犯為死刑、無期徒刑、最輕本刑為3 年以上有期
    徒刑之罪或高等法院管轄第一審案件者外，於前條第1 項程
    序進行中，被告先就被訴事實為有罪之陳述時，審判長得告
    知被告簡式審判程序之旨，並聽取當事人、代理人、辯護人
    及輔佐人之意見後，裁定進行簡式審判程序，刑事訴訟法第
    273 條之1 第1 項定有明文。本案被告被訴施用第一級毒品
    罪之法定本刑為「6 月以上5 年以下有期徒刑」，施用第二
    級毒品罪之法定本刑為「3 年以下有期徒刑」，其於本院準
    備程序期日就被訴事實為有罪之陳述後，經告知被告簡式審
    判程序之旨，並聽取被告及檢察官之意見後，本院合議庭認
    宜改用簡式審判程序，乃裁定由受命法官獨任行簡式審判程
    序審理之，附此說明。
據上論斷，應依刑事訴訟法第273 條之1 第1 項、第299 條第1
項前段，毒品危害防制條例第10條第1 、2 項、第18條第1 項前
段，刑法第11條前段、第47條第1 項、第51條第5 款，判決如主
文。
本案經檢察官林慈雁到庭執行職務。
中    華    民    國    98    年    9     月    14    日
                  刑事第十三庭  法  官  楊明佳
以上正本證明與原本無異。
如不服本判決應於收受送達後10日向本院提出上訴書狀，並應敘
述具體理由；其未敘述上訴理由者，應於上訴期間屆滿後20日內
向本院補提理由書（均須按他造當事人之人數附繕本）「切勿逕
送上級法院」。
                                書記官  林金良
中    華    民    國    98    年    9     月    14    日
附錄本案論罪科刑法條全文
毒品危害防制條例第10條
施用第一級毒品者，處六月以上五年以下有期徒刑。
施用第二級毒品者，處三年以下有期徒刑。


司法院資訊處製作；財團法人民間司法改革基金會備份。
